【裁判字號】    97,訴,3145
【裁判日期】    970829
【裁判案由】    毒品危害防制條例
【裁判全文】
臺灣板橋地方法院刑事判決              97年度訴字第3145號
公  訴  人  臺灣板橋地方法院檢察署檢察官
被      告  甲○○
                    （現另案羈押於臺灣臺北看守所）
上列被告因毒品危害防制條例案件，經檢察官提起公訴（97年度
毒偵字第4964號），被告於準備程序中對被訴之事實為有罪陳述
，本院合議庭裁定由受命法官獨任行簡式審判程序，並判決如下
：
    主    文
甲○○施用第一級毒品，累犯，處有期徒刑柒月；扣案第一級毒
品海洛因貳包（合計淨重零點柒肆玖零公克，因鑑驗使用零點零
零貳零公克，驗餘淨重零點柒肆柒零公克）沒收銷燬，扣案注射
針筒壹支沒收。
    事    實
一、甲○○於民國93年間，因犯搶奪案件，經本院以93年度訴字
    第925 號判決判處有期徒刑1 年確定，94年5 月1 日因縮刑
    期滿執行完畢出監；另於95年間，因施用毒品案件，經本院
    以95年度毒聲字第836 號裁定送觀察、勒戒後，認無繼續施
    用毒品傾向，於95年6 月22日執行完畢釋放出所，並由臺灣
    板橋地方法院檢察署檢察官以95年度毒偵字第2289號為不起
    訴處分確定；復又因竊盜、搶奪案件，先後經本院以95年度
    簡字第481 號、95年度訴字第934 號判決分別判處拘役55日
    及有期徒刑1 年10月確定，經接續執行後，有期徒刑部分於
    97年1 月30日假釋出監，迄97年3 月20日假釋期滿未經撤銷
    假釋，未執行之刑以已執行完畢論；詎仍未知所戒慎，復基
    於施用第一級毒品海洛因之犯意，於97年5 月31日某時許，
    在臺北縣板橋市○○路325 巷3 弄11號2 樓住處內，以將海
    洛因摻水置於針筒內注射身體之方式施用海洛因1 次，嗣於
    同年5 月31日19時50分許，為警在前址住處內查獲，並扣得
    其因本件施用而持有之第一級毒品海洛因2 包（合計淨重0.
    7490公克，因鑑驗使用0.0020公克，驗餘淨重0.7470公克）
    、其所有供本件施用海洛因犯罪所用之注射針筒1 支，及與
    其本件施用毒品犯行無關之白色上衣1 件、深藍色半罩式安
    全帽1 頂，甲○○且同意接受員警採尿，其尿液檢體經鑑定
    呈鴉片陽性反應。
二、案經臺北縣政府警察局板橋分局報告臺灣板橋地方法院檢察
    署檢察官偵查後起訴。
    理    由
一、認定犯罪事實所憑之證據及理由：
(一)、訊據被告對其在上揭時間、地點施用第一級毒品海洛因之事
    實，於本院審理中自白不諱，而其為警查獲時，同意接受員
    警採尿，經警將所採集被告尿液檢體送驗後，呈鴉片陽性反
    應乙節，亦有臺北縣政府警察局板橋分局偵辦毒品危害防制
    條例被移送人姓名及代碼對照表、臺灣檢驗科技股份有限公
    司於97年6 月18日所出具之濫用藥物檢驗報告各1 紙附卷足
    憑（見偵查卷第19頁、第71頁）；又被告為警查獲時，所扣
    得白色粉末2 包，合計淨重0.7490公克，因鑑驗使用0.0020
    公克，驗餘淨重0.7470公克，檢出海洛因成分等情，有交通
    部民用航空局航空醫務中心97年6 月10日所出具之航藥鑑字
    第0972985 號毒品鑑定書在卷可參（見偵查卷第73頁）；此
    外，並有被告所有供本件施用海洛因犯罪所用之注射針筒1
    支扣案為憑，俱徵被告前開自白應與事實相符，可以採信。
(二)、按觀察、勒戒或強制戒治執行完畢釋放後，5 年內再犯施用
    第一、二級毒品之罪者，檢察官應依法追訴，毒品危害防制
    條例第23條第2 項定有明文；查被告有如事實欄所載觀察、
    勒戒紀錄，嗣因認無繼續施用毒品之傾向而於95年6 月22日
    釋放出所，併由臺灣板橋地方法院檢察署檢察官以95年度毒
    偵字第2289號為不起訴處分確定等情，有臺灣高等法院被告
    前案紀錄表附卷足參，是被告於觀察、勒戒執行完畢釋放後
    ，5 年內再犯本件施用毒品罪，亦甚明確；綜上，本件事證
    已明，被告犯行堪以認定。
二、應適用之法律、科刑審酌事由、沒收物之處理：
(一)、核被告本件所為，係犯毒品危害防制條例第10條第1 項之施
    用第一級毒品罪；其施用前、後持有第一級毒品海洛因之低
    度行為，均為施用之高度行為所吸收，不另論罪；又被告有
    如事實欄所述前科及刑之執行情形，有前揭臺灣高等法院被
    告前案紀錄表附卷可憑，其於有期徒刑執行完畢後，5 年以
    內，故意再犯本件有期徒刑以上之罪，為累犯，應依刑法第
    47條第1 項規定，加重其刑。
(二)、爰審酌被告犯罪之動機、目的、手段，暨其犯罪後坦認犯行
    之態度等一切情狀，量處如主文所示之刑，以示懲儆。
(三)、扣案之第一級毒品海洛因2 包（合計淨重0.7490公克，因鑑
    驗使用0.0020公克，驗餘淨重0.7470公克），係被告因本件
    施用而持有之物，且因該等分裝袋內之海洛因與乘裝前開毒
    品之分裝袋2 只，二者在物理上難以析離，俱應依毒品危害
    防制條例第18條第1 項前段規定，諭知沒收銷燬；至扣案注
    射針筒1 支，係被告所有供本件施用海洛因犯罪所用之物，
    爰依刑法第38條第1 項第2 款規定，宣告沒收；而其餘扣案
    之白色上衣1 件、深藍色半罩式安全帽1 頂等物，則與被告
    本件施用毒品犯行無關，是均爰不併於本案宣告沒收之，附
    此敘明。
據上論斷，應依刑事訴訟法第273 條之1 第1 項、第299 條第1
項前段、毒品危害防制條例第10條第1 項、第18條第1 項前段，
刑法第11條、第47條第1 項、第38條第1 項第2 款，判決如主文
。
本案經檢察官郭季青到庭執行職務。
中    華    民    國    97    年    8     月    29    日
                  刑事第十九庭法  官  陳明偉
以上正本證明與原本無異。
如不服本判決應於送達後10日內向本院提出上訴狀。
                              書記官  強梅芳
中    華    民    國    97    年    8     月    29    日
附錄本案論罪科刑法條全文
毒品危害防制條例第十條第第一、二項
施用第一級毒品者，處六月以上五年以下有期徒刑。
施用第二級毒品者，處三年以下有期徒刑。


司法院資訊處製作；財團法人民間司法改革基金會備份。
